臺灣桃園地方法院刑事判決　　　　　　 96年度訴緝字第149號
公　訴　人　臺灣桃園地方法院檢察署檢察官
被　　　告　甲○○
　　　　　　　　　　（現於桃園看守所羈押中）
上列被告因違反毒品危害防制條例案件，經檢察官提起公訴（95
度毒偵字第4834號），因被告於準備程序中自白犯罪，經本院合
議庭裁定本件改由受命法官獨任進行簡式審判程序，茲判決如下
：
    主  文
甲○○施用第一級毒品，處有期徒刑陸月，如易科罰金，以新臺
幣壹仟元折算壹日。扣案第一級毒品海洛因壹包（驗餘淨重零點
壹零公克及含微量海洛因之包裝袋壹個）及殘留微量第一級毒品
海洛因成分之注射針筒壹支均沒收銷燬之。
    事  實
一、甲○○前曾於民國93年間因施用毒品案件，經臺灣板橋地方
    法院於93年12月24日以93年度毒聲字第2107號裁定送觀察、
    勒戒後，認有繼續施用傾向，再經臺灣板橋地方法院於94年
    3 月3 日裁定送強制戒治，其於95 年3月2 日強制戒治執行
    完畢釋放，並經臺灣板橋地方法院檢察署以94年度戒毒偵字
    第448 號為不起訴處分確定。詎其猶不知悔改，於強制戒治
    執行完畢釋放後5 年內，復基於施用第一級毒品海洛因之犯
    意，於95年8 月29日早上7 時許，在臺北縣三重市○○路上
    之某加油站廁所內，施用第一級毒品海洛因1 次。嗣於95年
    8 月29日上午10時10分許，在桃園縣龜山鄉○○路○ 段277
    號前為警查獲，並扣得海洛因1 包（驗餘淨重0.10公克，空
    包裝重0.35公克）及供施用毒品用之注射針筒1 支。復經警
    採尿送驗結果，驗有鴉片類藥物陽性反應，因而查獲其上開
    施用毒品之情。
二、案經桃園縣政府警察局龜山分局報請臺灣桃園地方法院檢察
    署檢察官偵查起訴。
    理  由
一、按除被告所犯為死刑、無期徒刑、最輕本刑為三年以上有期
    徒刑之罪或高等法院管轄第一審案件者外，於第一次審判期
    日前之準備程序進行中，被告先就被訴事實為有罪之陳述時
    ，審判長得告知被告簡式審判程序之旨，並聽取當事人、代
    理人、辯護人及輔佐人之意見後，裁定進行簡式審判程序，
    刑事訴訟法第273 條之1 第1 項定有明文。經核本件被告甲
    ○○所犯係死刑、無期徒刑、最輕本刑為三年以上有期徒刑
    以外之罪，其於準備程序中就被訴事實為有罪之陳述，經法
    官告知簡式審判程序之旨，並聽取公訴人、被告之意見後，
    本院爰依首揭規定，合議裁定由受命法官獨任進行簡式審判
    程序，合先敘明。
二、上開犯罪事實，業據被告甲○○於本院審理時坦承不諱，並
    有為警查獲之第一級毒品海洛因1 包（驗餘淨重0.10公克，
    空包裝重0.35公克）及注射針筒1 支扣案可證，又被告經警
    查獲後，於95年8 月29日，在桃園縣政府警察局龜山分局迴
    龍派出所所採尿液，經送臺灣檢驗科技股份有限公司以酵素
    免疫分析法初驗及氣相層析質普儀複驗，均呈鴉片類陽性反
    應，此有臺灣檢驗科技股份有限公司濫用藥物尿液檢驗報告
    1 紙在卷可稽，再者，上開扣案之白粉1 包（驗餘淨重0.10
    公克，空包裝重0.35公克）經送請法務部調查局鑑定結果，
    白粉1 包含第一級毒品海洛因成分，有該局於95年9 月17日
    函覆之調科壹字第09523016750 號鑑定書1 紙在卷可按，足
    認被告自白與事實相符，本件事證明確，被告犯行，洵堪認
    定。
三、核被告甲○○所為，係犯毒品危害防制條例第10條第1 項之
    施用第1 級毒品罪。其持有第一級毒品海洛因之低度行為，
    應為施用第一級毒品之高度行為所吸收，不另論罪。公訴意
    旨於事實欄雖記載被告基於反覆持續施用第一級毒品海洛因
    之犯意，於95年8 月26日、27日，施用第一級毒品海洛因3
    次，於論罪時亦認前述犯行，時間緊密，且依社會通念，足
    認一個意思決定所為之具有反覆性及延續性之行為之敘明，
    然經本院審理結果，除前揭時間施用毒品一次之犯行外，查
    無其他積極證據足證被告有反覆及延續施用毒品犯行，是起
    訴書犯罪事實此部分之記載應為誤載，復經公訴人當庭更正
    ，併此敘明。爰審酌被告素行、對社會之危害、不知悔改再
    犯施用毒品之情、施用毒品情節及其犯罪後坦承之態度等一
    切情狀，量處如主文所示之刑，並諭知易科罰金折算標準。
    按鑑定機關於鑑定時，雖將毒品與包裝分別秤重，然依鑑定
    機關法務部調查局之海洛因毒品純度定量分析鑑驗標準作業
    程序，係將包裝內之白粉（海洛因）取出裝於該局毒品檢驗
    用袋中進行海洛因純度定量分析，包裝則呈空袋形狀，但仍
    留有極微量白粉（海洛因）殘渣於塑膠袋中等情，則該包裝
    並未與毒品完全析離，從而扣案第1 級毒品海洛因1 包（驗
    餘淨重0.10公克，空包裝重0.35公克），揆諸前開說明，就
    本件毒品1 包及其包裝，均應依毒品危害防制條例第18條第
    1 項前段規定，諭知沒收銷燬之。又鑑定時經取樣鑑驗耗用
    之毒品，因已不存在，不得宣告沒收，一併敘明。另扣案殘
    留微量第一級毒品海洛因成分之注射針筒1 支，因海洛因係
    屬第一級毒品，又與其附著之注射針筒未析離且難以析離，
    應一併依毒品危害防制條例第18條第1 項前段規定宣告沒收
    銷燬之，併此敘明。
四、按本條例施行前，經通緝而未於中華民國九十六年十二月三
    十一日以前自動歸案接受偵查、審判或執行者，不得依本條
    例減刑，中華民國九十六年罪犯減刑條例第五條定有明文。
    經查：被告犯罪後，雖中華民國九十六年罪犯減刑條例業已
    制定，經總統於96年7 月4 日公布，並自同年月16日起生效
    施行，惟被告於96年3 月16日即本條例施行前，經本院以96
    年桃院木刑維緝字第209 號通緝，於96年8 月29日始經內政
    部警政署航空警察局刑警隊逮捕歸案，則其既非自動歸案接
    受審判，揆諸前開條例規定，自不符減刑之規定，附此敘明
    。
據上論斷，應依刑事訴訟法第273 條之1 第1 項、第299 條第1
項前段，毒品危害防制條例第10條第1 項、第18條第1 項前段，
刑法第11條前段、第41條第1 項前段，判決如主文。
本案經檢察官翁偉玲到庭執行職務。
中　　華　　民　　國　　96　　年　　9 　　月　　19　　日
                  刑事第七庭    法　官　連雅婷
以上正本證明與原本無異。
如不服本判決，應於送達後10日內，向本院提出上訴狀。
                                書記官　張尹嫚
中　　華　　民　　國　　96　　年　　9 　　月　　20　　日
附錄條文：
毒品危害防制條例第10條
施用第一級毒品者，處 6 月以上 5 年以下有期徒刑。
施用第二級毒品者，處 3 年以下有期徒刑。
